---
title: "Lista 2"
author: "Fernando"
date: "2024-02-28"
output: pdf_document
---

```{r setup, include=FALSE}
knitr::opts_chunk$set(echo = FALSE)
```

# Exercício 1)

Usando `x` definido abaixo calcule (no R ou não):

```{r}
x <- c(
  -1.38, -0.82, -0.1,
  -1.46, 0.4, -0.76,
  0.7, -1.26, 0.9, -1.15
)
```

## a) A média

## b) A amplitude

## c) O desvio absoluto médio

# Exercício 2)

## a) 

A partir do `x` do exercício 1, calcule a média de `y1 <- x+1`

## b)

A partir do `x` do exercício 1, calcule a média de `y2 <- 2*x`

## c)

A partir do `x` do exercício 1, calcule a média de `y3 <- 2*x+1`


## EXTRA

Considere que existe uma $x_1, x_2, ..., x_n$, mas não vamos definir explicitamente o valor delas. Se $y_i = a\times x_i+b$, encontre uma fórmula para $\bar{y}$ que depende apenas de $a$, $b$ e $\bar{x}$

# Exercíco 3 

Para avaliar se um remédio novo é capaz de reduzir os sintomas de gripe em 2 dias, um hospital quer que alguns de seus pacientes sejam tratados com o remédio. Como é um remédio novo e caro, o hospital gostaria de garantir que o remédio não está sendo oferecido de propósito a nenhum paciente. Sendo assim ele propõe o seguinte procedimento para observação de uma amostra:

1. Pacientes que chegam no plantão com sintomas gripais são encaminhados para o cientista.

2. O cientista joga um dado de 6 faces para decidir se o paciente receberá placebo ou o remédio. Se o dado der mais 4 ou mais, o paciente recebe o remédio, se não recebe placebo.

3. Após 2 dias, o paciente retorna ao hospital para verificar se ainda apresenta sintomas gripais.

**Com base nessa história, construa uma proposta de diagrama que represente o mecanismo de geração dessa amostra**

# Exercício 4

A tabela `20_lancamentos_de_moeda.xlsx` registra em cada linha 1000 simulações de 20 lançamentos de u   ma moeda honesta. Considerando que observamos a amostra abaixo, proponha duas comparações entre a amostra e as 1000 simulações e decida se elas são compatíveis.

```
amostra <- c(1, 0, 1, 1, 0, 1, 1, 1, 1, 0, 1, 0, 1, 1, 1, 
1, 1, 1, 0, 0)
```

**Sugestão**:

1. Escolha uma estatística, como por exemplo "contagem de `1`s".

2. Calcule-a para todas 1000 amostra de 20 lançamentos simuladas na planilha.

3. Caracterize a variabilidade dessa estatística.

4. Calcule a estatística em `Amostra`

5. Compare o valor calculado com a variabilidade avaliada em 3.





